【裁判字號】    98,交聲,965
【裁判日期】    980831
【裁判案由】    違反道路交通管理處罰條例聲明異議
【裁判全文】
臺灣士林地方法院交通事件裁定         98年度交聲字第964號
                                     98年度交聲字第965號
                                     98年度交聲字第966號
原處分機關  臺北市交通事件裁決所
異  議  人
即受處分人  甲○○
上列異議人即受處分人因違反道路交通管理處罰條例案件，對於
臺北市交通事件裁決所中華民國98年8 月6 日所為之處分（北市
裁罰字第裁22-1AD833500號、第裁22-1AD839064號、第裁22-1AD
860221號）不服，聲明異議，本院裁定如下：
    主      文
異議均駁回。
    理      由
一、按黃實線設於路側者，用以禁止停車；又設有禁止停車標誌
    、標線之處所不得停車；又在設有禁止停車標誌、標線之處
    所停車，處新臺幣（下同）600 元以上1200元以下罰鍰，道
    路交通標誌標線號誌設置規則第149 條第1 項第4 款、道路
    交通安全規則第112 條第1 項4 款、道路交通管理處罰條例
    第56條第1 項第4 款分別定有明文。
二、原處分意旨略以：異議人即受處分人甲○○所有車牌號碼64
    92-EA 號自用小客車，於民國98年7 月3 日上午12時31分許
    、98年7 月7 日上午12時17分許、98年7 月17日上午11時2
    分許，停放在臺北市○○路○ 段周邊設有禁止停車標線之處
    所，為臺北市停車管理工程處舉發「在設有禁止停車標線之
    處所停車」，爰依道路交通管理處罰條例第56條第1 項第4
    款規定，共裁處罰鍰2,700 元等語。
三、異議意旨略以：伊將車輛停放於蘭州國中家長接送區，標示
    牌告知上午7 時30分至9 時30分、下午4 時30分至6 時30分
    為禁止停車時段，其上開停放車輛之時間均屬標示牌可暫停
    之時段；且接送區範圍標示不清，誤導伊以為該處係可停車
    之範圍，因而聲明異議准予撤銷上開處分云云。
四、經查：
  (一)異議人將其所有車牌號碼6492-EA 號自用小客車，於上開違
    規時點，停放在臺北市○○路○ 段208 巷周邊禁止停車處所
    之違規事實，有舉發違反道路交通管理事件通知單、裁決書
    、舉發照片6張（見本院卷第32頁至第34頁、第7 頁至第9頁
    、第13頁、第15頁、第17頁、第25頁至第26頁、第29頁），
    是異議人確有於上開時、地違規停車之事實，應甚明確。
  (二)異議人雖以前揭情詞置辯，惟經證人即舉發本件違規之臺北
    市停車管理工程處交通稽查分隊人員謝錫川證稱：本件異議
    人於98年7 月3 日、98年7 月7 日違規部分為伊所舉發，家
    長接送區均有以標示牌設立，標示牌箭頭兩側內係家長接送
    區○○○路○ 段208 巷33號至35號，然異議人之車停在箭頭
    標示區外即208 巷25號、41號等語（見本院卷第21頁），而
    證人即舉發本件違規之臺北市停車管理工程處交通稽查分隊
    人員張德智證稱：本件異議人於98年7 月17日違規部分為伊
    所舉發，當時異議人係將車輛停在家長接送區外側即208 巷
    53號，且車上無人，車輛已熄火，伊便舉發之（見本院卷第
    21頁），經核證人謝錫川、張德智係就案發當日親身經歷之
    舉發經過作證，所證內容，就其目擊異議人違規情節及舉發
    經過敘述詳確，亦經具結，並無瑕疵，顯非一般憑空捏造證
    詞可擬，且證人與異議人原不相識，兩人間並無怨恨仇隙，
    故證人要無設詞誣陷異議人違規，進而招致偽證重罪之可能
    及必要，是其證詞應屬可信，此外復有證人拍攝之現場照片
    4 張在卷可憑（見本院卷第27頁至第28頁），依上開現場照
    片所示，家長接送區之兩側禁止停車標示牌，除說明黃線禁
    止停車之時段為上午7 時30分至9 時30分、下午4 時30分至
    6 時30分、紅線零時至24時即全日均禁止停車外，並於下方
    以明顯之白色箭頭標示黃線禁止停車時段之路段範圍（即臺
    北市○○路○ 段208 巷33號、35號前），參以前開規定，亦
    即僅有在臺北市○○路○ 段208 巷33號至35號間之路段範圍
    始有上開標示牌開放停車之限制，本件異議人之車停放地點
    分別為臺北市○○路○ 段208 巷25號、41號、53號前劃有禁
    止停車標線處所，已在上開開放停車路段之外，自屬不可停
    車之處，異議人辯稱該處為可停車之路段，且其停放之時間
    為可停車之時段云云，即非可採。
  (三)至異議人辯稱：家長接送區並未正確標示範圍，應在地面明
    顯標示家長接送區之範圍，否則即有誤導駕駛人之可能云云
    ，惟依現場照片所示，上開路段已設置標誌牌，並立於劃有
    黃線之禁止停車處，且均以白色箭頭標示家長接送區○路段
    ，並無使用路人有何誤認之可能。又道路交通管理處罰條例
    第4 條第2 項授權行政機關，對於道路交通標誌之指示、標
    示方式、設置基準及設置地點等事項制定規則，以執行道路
    交通管理、維護交通秩序、確保交通安全等工作。是行政機
    關依據道路之地形情況、車行流量等因素考量所依法設置之
    道路標誌，除有重大明顯瑕疵或其他違法情形外，一般用路
    人即均有應予遵守之義務。異議人如認該交通標誌有設置不
    當或標示不清，需循行政管道予以建議改善，究不能因其主
    觀上認為有何不當之處，即可據以執為免責之事由。是異議
    人所辯，殊無足採。
五、綜上所述，異議人確有於上揭時、地，停放所有車牌號碼64
    92-EA 號自用小客車，於上開禁止停車處所停車之違規行為
    ，從而原處分機關依道路交通管理處罰條例第56條第1 項第
    4 款之規定，共裁處異議人罰鍰2,700 元，核無違誤。本件
    聲明異議為無理由，應予駁回。
據上論斷，應依道路交通案件處理辦法第19條，裁定如主文。
中    華    民    國    98    年    8     月    31    日
                        交通法庭法  官  劉育琳
以上正本證明與原本無異。
如不服本裁定應於裁定送達後 5日內向本院提出抗告狀。
                                書記官  朱宮瑩
中    華    民    國    98    年    8     月    31    日


司法院資訊處製作；財團法人民間司法改革基金會備份。
